ja: ランチセットの内容: カトラリー; フード容器; アイスパック; ランチバッグ; 弁当箱; ナプキン; スナック容器; 魔法瓶; 水筒; その他
en: Lunch set items included: Cutlery; Food container; Ice pack; Lunch bag; Lunch box; Napkin; Snack container; Thermos; Water bottle; Other
hr-HR: Uključeni proizvodi seta za hranu: Pribor za jelo; Spremnik za hranu; Ledeni oblog; Torba za hranu; Kutija za ručak; Ubrus; Posuda za grickalice; Termos; Boca za vodu; Ostalo
th: รายการอุปกรณ์ที่รวมอยู่ในชุดกล่องอาหารกลางวัน: มีดและช้อนส้อม; ภาชนะบรรจุอาหาร; แพ็คน้ำแข็ง; ถุงอาหารกลางวัน; กล่องอาหารกลางวัน; ผ้าเช็ดปาก; ภาชนะใส่ของว่าง; กระติกน้ำร้อน-เย็น; ขวดน้ำ; อื่นๆ
es: Artículos incluidos en el juego de fiambrera: Cubertería; Envase de alimentos; Bolsa de hielo; Bolsa de almuerzo; Fiambrera; Servilleta; Envase para refrigerios; Termo; Botella de agua; Otros
sl-SI: Priloženi deli kompleta škatel za malico: Jedilni pribor; Posoda za hrano; Ledeni obkladek; Vrečka za malico; Škatla za kosilo; Prtiček; Posoda za prigrizke; Termoska; Steklenica za vodo; Druga
tr: Öğle yemeği setine dahil olan ürünler: Çatal bıçak takımı; Yemek kabı; Buz paketi; Öğle yemeği çantası; Sefer tası; Peçete; Atıştırmalık kutusu; Termos; Su şişesi; Diğer
nb: Inkluderte elementer i lunssett: Bestikk; Matbeholder; Ispose; Lunchpakke; Matboks; Serviett; Snackbeholder; Termos; Vannflaske; Annet
it: Articoli inclusi nel set pranzo: Posate; Contenitore alimentare; Impacco di ghiaccio; Borsa per il pranzo; Contenitore per il pranzo; Tovagliolo; Contenitore per spuntino; Thermos; Bottiglia d'acqua; Altro
el: Περιλαμβανόμενα είδη σετ φαγητού: Μαχαίρια; Κοντέινερ τροφίμων; Παγοκύστη; Τσάντα φαγητού; Κουτί μεσημεριανού γεύματος; Χαρτοπετσέτα; Σνακ κοντέινερ; Θερμός; Μπουκάλι νερού; Άλλο
zh-CN: 包含的午餐套餐物品: 餐具; 食物容器; 冰袋; 午餐袋; 饭盒; 餐巾; 零食盒; 保温瓶; 水瓶; 其他
lt-LT: Pietų dėžutės rinkinio sudėtis: Stalo įrankiai; Maisto konteineris; Ledo paketas; Priešpiečių krepšys; Pietų dėžutė; Servetėlė; Užkandžių konteineris; Termosas; Vandens butelis; Kita
cs: Položky zahrnuté v sadě obědového boxu: Příbory; Krabička na potraviny; Chladicí sáček/polštářek; Taška na svačinu/oběd; Obědový box; Ubrousek; Krabička na svačinu; Termoska; Láhev na vodu; Jiné
pl: Elementy zestawu obiadowego: Sztućce; Pojemnik na żywność; Wkład chłodzący; Torba śniadaniowa; Lunchbox; Serwetka; Pojemnik na przekąski; Termos; Butelka na wodę; Pozostałe
ko: 런치 세트 포함 구성품: 커틀러리; 푸드 컨테이너; 아이스팩; 도시락 가방; 도시락 통; 냅킨; 스낵 컨테이너; 보온병; 물병; 기타
de: Im Lunchbox-Set enthaltene Artikel: Besteck; Lebensmittelbehälter; Eispackung; Lunchpaket; Lunch-Box; Serviette; Snackbehälter; Thermosflasche; Wasserflasche; Sonstiges
sv: Innehåll i lunchsetet: Bestick; Matlåda; Ispack; Lunchpåse; Matlåda; Servett; Snack-låda; Termos; Vattenflaske; Övrigt
hu: Az uzsonnásdoboz szett tartalma: Evőeszköz; Ételtartó; Jégakku; Ebédtasak; Ebéddoboz; Szalvéta; Uzsonnás doboz; Termosz; Vizespalack; Egyéb
fr: Articles inclus dans l’ensemble de boîtes à déjeuner: Couverts; Conteneur alimentaire; Poche de glace; Sac déjeuner; Boîte déjeuner; Serviette de table; Boîte à goûter; Thermos; Bouteille d’eau; Autre
bg-BG: Включени артикули в комплекта за обяд: Прибори за хранене; Контейнери за храна; Пакет с лед; Чанта за обяд; Кутия за обяд; Салфетка; Кутии за закуски; Термос; Бутилка за вода; Друго
fi: Lounassettiin sisältyvät tuotteet: Ruokailuvälineet; Ruokapakkaus; Jääpakkaus; Lounaspussi; Lounasrasia; Lautasliina; Välipalapakkaus; Termospullo; Vesipullo; Muu
zh-TW: 午餐套組包含品項: 餐具; 食品容器; 冰袋; 餐袋; 便當盒; 餐巾; 點心容器; 保溫瓶; 水瓶; 其他
ru: Комплект поставки ланч-бокса: Столовые приборы; Пищевой контейнер; Аккумулятор холода; Сумка для ланча; Ланч-бокс; Салфетка; Контейнер для закусок; Термос; Бутылка для воды; Другое
da: Madpakkesæt medfølger: Bestik; Madbeholder; Ispose; Frokostpose; Madkasse; Serviet; Snackbeholder; Termokande; Vandflaske; Andet
nl: Inbegrepen lunchboxartikelen: Bestek; Vershoudbakje; IJspakking; Lunchtas; Lunchbox; Servet; Snackbakje; Thermosfles; Waterfles; Overig
vi: Các thành phần trong bộ đồ ăn trưa: Bộ dụng cụ ăn; Hộp đựng thực phẩm; Túi đá; Túi đựng cơm trưa; Hộp cơm trưa; Khăn ăn; Hộp đựng đồ ăn nhẹ; Bình giữ nhiệt; Chai nước; Khác
pt-PT: Artigo incluído na lancheira: Talheres; Recipiente de alimentos; Saco de gelo; Lancheira; Lancheira; Guardanapo; Recipiente para lanches; Garrafa térmica; Garrafa de água; Outro
sk-SK: Položky obedovej sady sú zahrnuté v cene: Príbory; Nádoba na potraviny; Ľadový obklad; Obedová krabička; Obedár; Obrúsok; Nádoba na občerstvenie; Termoska; Fľaša na vodu; Iné
pt-BR: Itens incluídos no conjunto para almoço: Talheres; Recipiente para alimentos; Compressa de gelo; Lancheira; Marmita; Guardanapo; Recipiente para lanches; Garrafa térmica; Garrafa de água; Outro
ro-RO: Articole din setul de prânz incluse: Tacâmuri; Recipient pentru mâncare; Acumulator de frig; Cutie pentru prânz; Cutie pentru prânz; Șervețel; Recipient pentru gustări; Termos; Sticlă de apă; Altele